【裁判字號】    99,交上易,121
【裁判日期】    990323
【裁判案由】    過失傷害
【裁判全文】
臺灣高等法院臺中分院刑事判決       99年度交上易字第121號
上  訴  人  臺灣臺中地方法院檢察署檢察官
上  訴  人
即  被  告  甲○○
上列上訴人因被告過失傷害案件，不服臺灣臺中地方法院98年度
交易字第471號中華民國98年11月3日第一審判決（起訴案號：臺
灣臺中地方法院檢察署98年度偵字第13609、15304號，移送併辦
案號：臺灣臺中地方法院檢察署98年度偵字第 16449號），提起
上訴，本院判決如下：
    主  文
上訴駁回。
    事  實
一、甲○○於民國97年12月8日17時15分許，駕駛車牌號碼PA-55
    20號自小客車，自臺中縣豐原市○○路92號旁停車場，由東
    往西方向倒車進入上開豐陽路由南往北方向之車道，原應注
    意倒車應顯示倒車燈光或手勢後，謹慎緩慢後倒，並應注意
    其他車輛及行人。且依當時狀況並無不能注意之情事，竟疏
    於注意而貿然倒車進入上開豐陽路由南往北方向之車道，適
    乙○○駕駛車牌號碼 H9-8352號小客車沿上開豐陽路由南往
    北車道行駛，亦行經上開豐陽路92號前，乙○○為緊急閃避
    甲○○所駕駛上開車牌號碼 PA-5520號小客車，遂駕駛上開
    車牌號碼 H9-8352號小客車向左偏向而逆向轉入上開豐陽路
    由北往南方向之車道，復適丁○○駕駛車牌號碼 C6-7808號
    小客車，沿上開豐陽路由北往南方向之車道行駛，亦行經上
    開豐陽路92號前，乙○○所駕駛之車牌號碼 H9-8352號小客
    車遂與丁○○所駕駛之車牌號碼 C6-7808號小客車發生猛力
    撞擊，造成丁○○車輛失控、右後側偏往右側慢車道碰撞由
    張寬仁停放路旁之車牌號碼 1275-WF號自小客車，丁○○因
    而受有頭部外傷併頭皮撕裂傷、第二頸椎骨折等傷害。甲○○於肇事後，在有偵查犯罪職權之機關或個人發覺其犯罪前
    ，向到場之警員自首陳明其為肇事者及肇事經過，並主動接
    受裁判。
二、案經丁○○訴由臺中縣警察局豐原分局報請臺灣臺中地方法
    院檢察署檢察官偵查起訴。
    理  由
壹、證據能力方面：
    按被告以外之人於審判外之陳述，雖不符刑事訴訟法第 159
    條之1至第159條之 4之規定，而經當事人於審判程序同意作
    為證據，法院審酌該言詞陳述或書面陳述作成時之情況，認
    為適當者，亦得為證據。當事人、代理人或辯護人於法院調
    查證據時，知有刑事訴訟法第159條第1項不得為證據之情形
    ，而未於言詞辯論終結前聲明異議者，視為有前項之同意，
    刑事訴訟法第159條之5定有明文。核其立法意旨在於傳聞證
    據未經當事人之反對詰問予以核實，原則上先予排除。惟若
    當事人已放棄反對詰問權，於審判程序中表明同意該等傳聞
    證據可作為證據；或於言詞辯論終結前未聲明異議，基於尊
    重當事人對傳聞證據之處分權，及證據資料愈豐富，愈有助
    於真實發見之理念，且強化言詞辯論主義，使訴訟程序得以
    順暢進行，上開傳聞證據亦均具有證據能力。查本判決下列
    所引用之言詞陳述或書面陳述，對被告而言其性質上雖均屬
    傳聞證據，惟經檢察官、被告於本院準備程序中均表示對該
    等傳聞證據之證據能力沒有意見，而同意作為證據（見本院
    99年2月1日準備程序筆錄），且經本院審酌上開傳聞證據作
    成時，較無人情施壓或干擾，亦無不當取證之情形，認為以
    之作為本案之證據亦屬適當，是上揭傳聞證據自具有證據能
    力，合先敘明。
貳、實體方面：
一、訊據被告甲○○，固坦承於上開時、地駕駛車牌號碼PA-552
    0號自小客車倒車，而證人乙○○所駕駛之車牌號碼H9-8352
    號自小客車為閃避伊車輛，與告訴人丁○○所駕駛車牌號碼
    C6-7808 號自小客車發生事故之事實。惟矢口否認有何過失
    傷害之犯行；其於原審及本院均辯稱：伊倒車時，倒車緩慢
    ，且有顯示倒車燈，於發現黃車後，旋即停車，已盡注意義
    務。而依證人邵永森證稱伊所駕駛之車輛並未侵入車道，顯
    然伊就本件肇事並無過失責任。本件鑑定內容認為車禍發生
    時間為夜間，但經證人證述車禍發生時視線良好，則鑑定報
    告顯然有誤，且未採納道路交通事故初步分析研判表上所載
    乙○○有過失部分之意見，鑑定報告結果顯然不夠完備云云
    。
二、經查：
  (一)被告於上開時、地駕駛車牌號碼 PA-5520號自小客車由東往
    西方向倒車進入豐陽路由南往北車道，以致證人乙○○所駕
    駛之車牌號碼 H9-8352號自小客車於上開時、地為緊急閃避
    被告所駕駛之上開車輛，以致向左偏向而逆向轉入豐陽路由
    北往南方向之車道，與丁○○所駕駛車牌號碼 C6-7808號自
    小客車發生碰撞，致受有頭部外傷併頭皮撕裂傷、第二頸椎
    骨折等傷害之事實，業經證人即告訴人丁○○於警詢、偵查
    中指述綦詳，並經告訴人丁○○以證人身分及證人乙○○於
    原審審理中結證在卷，復有道路交通事故現場圖、道路交通
    事故調查報告表(一)、(二)、交通事故談話紀錄表、告訴人丁○○之行政院衛生署豐原醫院、中國醫藥大學附設醫院診斷證
    明書各1份，及現場照片20張，車號查詢汽車車籍4份在卷可
    稽，是證人丁○○係因本件交通事故而受傷之事實，堪予認
    定。
  (二)按倒車應顯示倒車燈光或手勢後，謹慎緩慢後倒，並應注意
    其他車輛及行人，道路交通安全規則第110條第2款定有明文
    ，被告係領有駕駛執照之人，其駕車自應注意上開安全規定
    。查本件事故發生當時天候晴，傍晚時分有夜間照明，路面
    為乾燥無缺陷，且無障礙物，視距良好等客觀情形，有上開
    道路交通事故調查報告表(一)、現場照片在卷可按。本件交通
    事故發生時，被告駕駛自小客車在肇事路段自路旁停車場倒
    車橫往車道時未派人在車後指引或謹慎緩慢注意快車道上駛
    來車輛，讓快車道上駛近之車輛先行，致車後橫伸往車道時
    造成由證人乙○○駕駛自右方駛至之自小客車發現時，因距
    離迫近煞車防範不及，於緊急向左閃避時與對向由丁○○駕
    駛正駛至該處之自小客車發生碰撞，並造成蔣車失控、右後
    側偏往右側慢車道碰撞由張寬仁停放路旁之自小客車。被告
    所駕駛之車輛雖未直接與證人乙○○、丁○○所駕駛之車輛
    發生撞擊，但依上開說明證人乙○○所駕駛之車輛係因緊急
    閃避被告車不當之駕駛行為而侵入來車道撞及證人丁○○所
    駕駛之車輛，是本件交通事故發生係因被告未謹慎緩慢倒車
    ，致造成本件交通事故甚明。
  (三)而本件交通事故經函請臺灣省臺中縣區車輛事故鑑定委員會
    鑑定結果認定：「甲○○（即被告）駕駛 PA-5520號自用小
    客車倒車不當，為肇事原因。乙○○、丁○○、張寬仁均無
    肇事因素。」，有該委員會98年4月8日中縣鑑字第09855009
    38號函暨所附之鑑定意見書1份在卷可參（見警卷第42-44頁
    ）。另經臺灣省車輛行車事故覆議鑑定委員會鑑定結果認定
    ：「甲○○（即被告）於夜間駕駛自小客車，由路外停車場
    起步倒車駛出時，未注意車道行進中之車輛動態，逕自倒車
    駛出引發衍生連環肇事，為肇事原因。乙○○、丁○○、張
    寬仁均無肇事因素。」，有該委員會98年5月26 日覆議字第
    0986201885號函1份在卷可參（見98年度偵字第13609號卷第
    9 頁）。本件被告駕駛上開車輛於路旁停車場倒車進入車道
    ，未注意車道行進中之車輛狀況，以致證人乙○○閃避不及
    衍生連環車禍之情形，已如前述，是鑑定意見據以推論被告
    駕駛之車輛，倒車不慎為肇事原因，應屬合理，而足採信。
  (四)被告雖以上開鑑定機關對本件肇事發生時間認定為夜間，且
    未採納道路交通事故初步分析研判表上所載乙○○有過失部
    分之意見，所為鑑定結果不夠完備為抗辯。但查：本件肇事
    時間為傍晚時分，此事實業經證人乙○○、丁○○等人結證
    在卷，而肇事後經員警到場採證時已日落，有現場照片20張
    在卷可參。鑑定機關依現場照片而誤認發生車禍時間為夜間
    ，但上開肇事時間之認定並不影響鑑定機關對於被告有無過
    失駕駛行為之認定。又證人即臺中縣警察局交通隊交安組警
    員卓佩箏於原審略證稱：伊係個人依交通分隊處理現場後所
    提供的書面資料做研判，伊認為證人乙○○看到被告車輛，
    因閃避被告車輛駛向來車道，撞擊證人丁○○所駕駛車輛，
    因而研判證人乙○○有閃避疏失。但依其從事分析研判的經
    驗中，仍有司法或鑑定機關判斷當事人責任而與伊所研判結
    果不同之情形發生（見原審卷第 64-65頁）。查證人卓佩箏
    所為研判乃個人進行研判，且僅依據書面資料為研判，相較
    於臺灣省臺中縣區車輛事故鑑定委員會、臺灣省車輛行車事
    故覆議鑑定委員會採取委員會制之多人共同研判，且通知當
    事人到場表示意見後所為之鑑定，應以上開鑑定機關所為判
    斷較為可採。
  (五)另證人邵永森雖於原審審理中略證稱：本件車禍發生時被告
    車輛雖有倒車，但倒車時有倒車燈光，且並未侵入證人乙○○所駕駛之車道等語（見原審卷第 65-66頁）。然查：證人
    邵永森於原審證稱：「（法官問：當天你在店門口送被告還
    有其他哪些客人？）除被告外，還有 2-3個來泡茶的朋友。
    ……（法官問：有無送客人到停車場？）我沒有送到車旁，
    我只是送客到騎樓。……（法官問：當時你的視線有無一直
    看被告的車？）我有看，但是沒有一直看。（法官問：被告
    倒車時，被告的車輛車窗有無打開？）我沒有看到。（法官
    問：被告倒車時，車邊有人指揮？）沒有，我只有送被告到
    店外而已。（法官問：被告倒車時，手有無伸出窗外比手勢
    ？）我不清楚。」等語（見原審卷第 67-68頁）。按證人邵
    永森對於被告倒車當時有無打開車窗、有無將手伸出車外比
    倒車手勢等情均不清楚，則其所證述之被告車輛並未侵入乙○○行駛之車道乙節是否為真實尚屬有疑。又證人王裕翰於
    原審雖證稱伊於本件車禍後看到被告車輛停在邊線以外等語
    （見原審卷第68頁背面）。但查證人王裕翰並未親自目睹本
    件車禍發生之經過，是聽到車禍撞擊聲後才由總督遊樂場出
    去外面看等情，業經證人王裕翰結證在卷（見原審卷第68頁
    背面）。而被告於臺中縣警察局豐原分局豐原交通分隊處理
    道路交通事故談話紀錄表中已表示車禍後其車輛已移動（見
    警卷第7頁），且被告於警詢中供稱：「當時我駕駛車號PA-
    5520號自小客車由總督電子遊樂場停車場東往西倒車駛入豐
    陽路……」等語（見警卷第 4頁）。再者證人乙○○於原審
    結證稱：「我經過豐陽路92號附近，右方是停車場，我看到
    被告的車子時，被告的車子在停車場從東邊往西邊倒車，已
    經倒車到了快車道，我看到被告車輛時僅相距 5-6呎遠，我
    緊急煞車，但仍然來不及，我就往左閃躲，車子侵入來車道
    ，以致於跟丁○○所駕駛的車輛發生撞擊……」等語（見原
    審卷第60頁背面）。又被告車輛侵入豐陽路車道之事實復有
    道路交通事故現場圖在卷（見警卷第22頁）可參。是證人邵
    永森、王裕翰 2人上開所為被告車輛未進入豐陽路車道之證
    述與事實不符，不足採信。
  (六)綜上事證，足證被告上揭不慎倒車之駕駛行為造成本件事故
    之發生，其確有過失無疑。又證人丁○○確係因本件交通事
    故而受傷既已如前述，則被告之過失行為與證人丁○○之傷
    害結果間應有相當因果關係，亦足堪認定。本件事證明確，
    被告上開過失傷害犯行堪以認定，應依法論科。
三、核被告所為，係犯刑法第284條第1項前段之過失傷害罪。檢
    察官聲請併辦部分（98年度偵字第 16449號）與已起訴部分
    為同一案件，本院自應併予審理。被告於肇事後，於有偵查
    權限之人知悉犯罪人之前，主動向到場處理事故之員警陳明
    自己係肇事者及陳述肇事經過，有臺中縣警察局豐原分局道
    路交通事故肇事人自首情形紀錄表 1份在卷可按（見警卷第
    36頁），被告係對於未發覺之罪自首而接受裁判，爰依刑法
    第62條前段之規定，減輕其刑。
四、不另為無罪諭知部分：
  (一)本件公訴意旨另以：被告上開過失行為，另致告訴人乙○○
    受有腰部挫傷等傷害，因認被告此部分所為，亦涉犯刑法第
    284條第1項之過失傷害罪嫌等語。
  (二)按犯罪事實應依證據認定之，無證據不得認定犯罪事實；又
    案件不能證明被告犯罪者，應諭知無罪之判決，刑事訴訟法
    第154條第2項、第301條第1項分別定有明文。又認定不利於
    被告之事實，須依積極證據，苟積極證據不足為不利於被告
    事實之認定時，即應為有利於被告之認定，更不必有何有利
    之證據；又認定犯罪事實所憑之證據，雖不以直接證據為限
    ，間接證據亦包括在內；然無論直接或間接證據，其為訴訟
    上之證明，須於通常一般之人均不致於有所懷疑，而得確信
    其為真實之程度者，始得據之為有罪之認定，業分經最高法
    院著有30年上字第816號、76年臺上字第4986號判例可參。
  (三)經查：本件檢察官係以告訴人乙○○所提出之診斷證明書、
    免用統一發票收據、同慶中醫診所自費費用明細收據等為憑
    。然訊據被告堅詞否認有上開過失傷害犯行，並辯稱依證人
    曾添宗之證述內容及告訴人乙○○警詢筆錄內容可以證明乙○○未因本件車禍受傷等語。經查：
  1.告訴人乙○○於本件車禍發生當日即97年12月 8日所為道路
    交通事故談話紀錄時明白表示其並沒有受傷。又於98年5 月
    22日所為警詢筆錄中亦未表明伊沒有受傷等情，有上開談話
    紀錄、警詢筆錄各 1份在卷可參（見警卷第7-10頁）。而證
    人曾添宗於原審審理中證稱：「（辯護人問：談話紀錄表及
    98 年5月22日乙○○警詢筆錄，是否你製作？）是的。（辯
    護人問：當時你有無問乙○○有無受傷？乙○○有無回答？
    ）我們到達現場時，乙○○並沒有表達他有受傷，我有問乙○○有無受傷，乙○○回答沒有。（辯護人問：事隔半年後
    ，你製作乙○○筆錄時，乙○○有無向你表示他有受傷？）
    沒有。（法官問：在車禍現場就乙○○的外觀有無受傷的情
    形？）沒有。（法官問：乙○○的車輛何處遭受撞擊？）左
    前葉子板。（法官問：當時乙○○有無繫安全帶？）筆錄上
    自述說有。（法官問：98年 5月22日警詢筆錄時，你有無詢
    問乙○○有無受傷？）我有問本件車禍有何人受傷，乙○○
    回答丁○○受傷。」等語（見原審卷第63頁）。是告訴人乙○○於本件車禍有無受傷尚屬有疑。
  2.告訴人乙○○雖提出同慶中醫診所出具之診斷證明書、收據
    等為憑（見98年度偵字第13609號卷第 6、12-16頁）。查上
    開診斷證明書雖載明告訴人乙○○受有腰挫傷及左髖、腿挫
    傷等傷害，但查本件車禍發生時間為97年12月 8日，而告訴
    人乙○○所提出之診斷證明書所載就診紀錄始於97年12月29
    日，相距於車禍發生之97年12月 8日已有21日。按依經驗法
    則判斷，告訴人乙○○若因本件車禍造成上開傷害，應於車
    禍發生後當日或數日內即發現而就醫，而非於事隔20餘日之
    後才就醫。另告訴人乙○○以證人身分於原審證稱：「當時
    我沒有外傷，是內傷，我是事後發現我的腳走路沒力，好像
    快不能走，10幾天後我才去檢查，我有在同慶中醫看診，醫
    師說我的腰部有受傷，腳也有受傷，是挫傷，有撞到造成的
    挫傷。……（辯護人問：車禍致你受傷，為何過 3個星期後
    才去就醫？）因為我不知道我的疼痛是否因為車禍所造成的
    ，我去同慶中醫作復健，但是沒有進展，所以醫師叫我去照
    X 光……。（法官問：車禍發生時警察有無問你是否有受傷
    ？）警察沒有問我是否有受傷。……（法官問：警察問你有
    無受傷，你回答沒有，是否如此【提示警卷談話紀錄】？）
    警察當時有問，當時我很緊張，我因為是內傷，沒有外傷，
    所以我跟警察說我沒有受傷。在警局製作筆錄時，我也是這
    樣表示。」等語（見原審卷第 61-62頁）。核證人即告訴人
    乙○○所述，其證稱於車禍當時沒有外傷，且因為緊張所以
    於談話紀錄時向警員表示沒有受傷。但查告訴人乙○○所提
    出因腰部挫傷等傷害就醫紀錄係於97年12月29日起，則於98
    年 5月22日製作警詢筆錄時乙○○自已明確知悉有受傷害之
    事實，而查其於98年 5月22日警詢時就警員所詢問其有無受
    傷之問題，卻仍未為受傷之表示，顯與常情不符。
  (四)綜上，檢察官所提出上開證據尚無法證明告訴人乙○○所受
    傷害與被告之過失駕駛行為間有因果關係，且核卷內事證，
    並無其他積極證據足以證明告訴人乙○○所受之腰部挫傷等
    傷害係由被告過失駕駛行為所致，本於罪疑唯輕原則，此部
    分當難論被告另犯過失傷害罪責。惟因公訴人認此部分與上
    開起訴並經論罪之過失致告訴人丁○○傷害部分，屬想像競
    合之裁判上一罪關係，本審判不可分原則，爰不另為無罪之
    諭知。
五、原審以本案被告之前揭事證明確，並審酌被告未曾有犯罪紀
    錄，素行良好，有臺灣高等法院被告前案紀錄表在卷可稽，
    被告係本件車禍肇事原因之過失程度、證人丁○○所受傷勢
    之輕重，被告犯後否認犯行之態度，尚未能與證人丁○○達
    成和解等一切情狀，量處如原審判決主文所示之刑，並諭知
    易科罰金之折算標準。經核其認事用法，均屬正確，量刑亦
    稱妥適。被告提起上訴，並未提出其他有利之事證，徒以上
    揭鑑定與覆議結果尚存有瑕疵，請能再送其他機構（如逢甲
    大學車輛行車事故鑑定研究中心或中央警察大學）鑑定；且
    原審量刑顯然過重，其前已積極欲與被害人丁○○和解，盼
    能從輕量刑云云，指摘原審判決不當，皆為無理由（有關再
    送其他機構鑑定部分，因本院認被告就本件事故應負之過失
    責任已至為明確，縱被害人丁○○或告訴人乙○○亦同有應
    負之肇事責任，然仍無解於被告應負之本案罪責，是其此部
    分之所請本院認無再予調查之必要，併予敘明），已詳如前
    所論述，其上訴應予駁回。又檢察官亦提起上訴意旨略以︰
    本件告訴人乙○○於97年12月 8日下午17時15分許，為緊急
    閃避被告甲○○所駕駛之車牌號碼 PA-5520號小客車違法倒
    車，乃駕駛車牌號碼 H9-8352號小客車向左偏向而逆向轉入
    上開豐陽路由北往南方向之車道，致其自小客車之左前葉子
    板與告訴人丁○○所駕駛之車牌號碼 C6-7808號小客車發生
    猛力撞擊，且致告訴人乙○○受有腰部、左髖、腿挫傷等傷
    害，告訴人因之於97年12月29日至同慶中醫診所就診乙事，
    業據告訴人乙○○指訴綦詳，並有同慶中醫診所出具之診斷
    證明書、收據等附卷可稽（見臺灣臺中地方法院檢察署98年
    度偵字第13609號卷第 6、12-16頁），堪信為真實。至於告
    訴人乙○○為何會於上開警詢時證述：伊並未受傷等語？告
    訴人乙○○於原審審理時陳稱：「（辯護人問：當時你有無
    受傷？）我沒有外傷，是內傷，我是事後發現我的腳走路沒
    力，好像快不能走，10幾天後我才去檢查，我有在同慶中醫
    看診，醫師建議我去照X光，我去中台檢驗所照X光，醫師說
    我的腰部有受傷，腳也有受傷，是挫傷，有撞到造成的挫傷
    。（辯護人問：你剛才是否有說車禍發生後，你沒有辦法確
    定是否有受傷？）是的，因為當時沒有外傷，也不知道疼痛
    ，所以沒有辦法確認我有無受傷。（辯護人問：車禍致你受
    傷，為何過 3個星期後才去就醫？）因為我不知道我的疼痛
    是否因為車禍所造成的，我去同慶中醫作復健，但是沒有進
    展，所以醫師叫我去照X光，我於97年12月27或28日去照X光
    ，詳細時間我忘記了，我只記得是12月底。」等語，可知告
    訴人乙○○係因主觀上不確定上開傷勢是否因本件車禍事故
    所致，方未向製作筆錄之員警表示其受有傷害。是告訴人乙○○所受之傷害是否因本件交通事故所致，尚須調取告訴人
    於同慶中醫診所就診之病歷資料及 X光片，方可明瞭，故原
    審逕自認定告訴人未因本件車禍事故受傷，而未進一步調取
    上開病歷資料、X 光片等，或訊問為告訴人乙○○診治之醫
    師，應有未予調查證據之違誤。是原審認定事實有上述之違
    法，自難認原判決妥適，請撤銷原判決，另為適當之判決云
    云，指摘原審判決不當。惟本件經本院向同慶中醫診所調取
    該診所病患乙○○於97年12月間起至該診所就診之病歷資料
    核閱結果；復經證人即同慶中醫診所醫師丙○○於本院審理
    時到庭結證：「（檢察官問：依照該份診斷證明書，其傷勢
    是如何診斷出？）依據 X光片及理學檢查，理學檢查就是物
    理檢查，即用徒手去檢查。乙○○96年11月就來看過腰痛，
    他本身已經有退化，有骨刺，還有椎間盤狹窄，97年 4月也
    有來看過胸肋挫傷，所以說這次的舊傷也會復發。另外他是
    98年12月 8日車禍，到98年12月29日才來我們診所看診，如
    果是急性的情形，這三周之中應該有其他的就診紀錄。如果
    以一個有舊病的病史來說，他有可能彎個腰，就會閃到，更
    何況本件乙○○是因為車禍撞到」、「（檢察官問：依照你
    的供述，他的傷勢是否也有可能是車禍所造成？）只能說有
    可能，因為患者主訴沒有瘀青腫痛，而我的理學檢查外觀上
    並沒有看到嚴重的瘀傷，但是我的其他患者，也有外觀上看
    起來正常，但是內部有受傷的情形。本件由 X光片來觀察，
    看到的並沒由骨折的情形，而都是以前就診斷出的症狀」、
    「（檢察官問：本案告訴人於97年12月29日去就診時，是否
    有跟你說他是因為車禍受傷？）忘記了，但病歷表上沒有寫
    」、「（受命法官問：《提示卷附告訴人乙○○之 X光片及
    自97年12月29日之病歷資料》此是否就是乙○○至同慶中醫
    診所就診之病歷資料，及向該診所所出具之 X光片？）是的
    」、「（受命法官問：依照剛才提示閱覽之診斷證明及上開
    X 光片與病歷資料，有無可能乙○○在97年12月29日起至同
    慶中醫診所就診之主訴傷勢，仍是本件車禍發生前的那些舊
    疾，在不考慮本件車禍之情況下，自然復發的？）一定是因
    為有特定的原因，才會導致舊疾復發，但是這部分很難去斷
    定是什麼原因造成。有可能是因為車禍，或是去搬重，或是
    患者有跌倒的情形，才會導致他的傷勢」、「（被告問：如
    果是車禍，是否有可能在三個星期之後才復發舊疾？）我也
    是有質疑，因為如果是車禍受傷，應該是急性的復發，所以
    應該會有其他的就診紀錄」等語等情，顯均尚難認本件告訴
    人乙○○所提出之診斷書上所載傷勢確係因本件事故所造成
    甚明。是檢察官執前詞指摘原判決不當，其上訴並無理由，
    亦應予駁回。
據上論斷，應依刑事訴訟法第368條，判決如主文。
本案經檢察官戊○○到庭執行職務。
中    華    民    國    99    年     3    月    23    日
            刑事第一庭  審判長法  官  陳  紀  綱
                              法  官  林  欽  章
                              法  官  張  智  雄
以上正本證明與原本無異。
不得上訴。
                              書記官  詹  雅  婷
中    華    民    國    99    年     3    月    23    日
附錄論罪科刑法條：
中華民國刑法第284條：
因過失傷害人者，處6月以下有期徒刑、拘役或5百元以下罰金，
致重傷者，處1年以下有期徒刑、拘役或5百元以下罰金。
從事業務之人，因業務上之過失傷害人者，處1年以下有期徒刑
、拘役或1千元以下罰金，致重傷者，處3年以下有期徒刑、拘役
或2千元以下罰金。

司法院資訊處製作；財團法人民間司法改革基金會備份。
